臺灣板橋地方法院刑事判決　　　　　　　　　　　　　九十三年度簡上字第九號
　　上　訴　人
　　即　被　告　乙○○
右列上訴人因毀損案件，不服本院九十二年度簡字第三六二九號中華民國九十二年十
二月二十六日第一審簡易判決（檢察官聲請簡易判決處刑案號：臺灣板橋地方法院檢
察署九十二年度偵字第二０五二一號），提起上訴，本院管轄第二審之合議庭依通常
程序為第一審判決如左：
    主  文
原判決撤銷。
本件公訴不受理。
    理  由
一、聲請簡易判決處刑意旨略以：被告乙○○於民國九十二年十一月六日凌晨零時許
    ，在臺北縣樹林市○○街三十巷十四號地下室停車場，因甲○○於九十二年十一
    月五日二十二時許將其所有之車牌號碼Ｆ二—九二三六號自用小客車，停放於乙
    ○○使用之停車位，乙○○憤而以徒手方式損壞該車之左、右後視鏡二個、敲凹
    右前葉子板板金並擊破前擋風玻璃，足以生損害於甲○○。案經甲○○提出告訴
    ，因認被告乙○○涉犯刑法第三百五十四條之毀損罪嫌。
二、按刑事事件於偵查中或第一審辯論終結前，調解成立，經法院核定，並經當事人
    同意撤回者，視為於調解成立時撤回告訴或自訴，鄉鎮市調解條例第二十五條第
    二項定有明文。又告訴乃論之罪，告訴人於第一審辯論終結前得撤回其告訴，告
    訴經撤回者，應諭知不受理之判決，並得不經言詞辯論為之，刑事訴訟法第二百
    三十八條第一項、第三百零三條第三款、第三百零七條亦分別定有明文。再按刑
    事訴訟法第四百四十九條規定：「第一審法院依被告在偵查中之自白或其他現存
    證據，已足認定犯罪者，得因檢察官之聲請，不經通常審判程序，逕以簡易判決
    處刑。但必要時，應於處刑前訊問被告。」「前項案件檢察官依通常程序起訴，
    經法院訊問，被告自白犯罪，認為宜以簡易判決處刑者，得不經通常程序，逕以
    簡易判決處刑。」「依前二項規定所科之刑以宣告緩刑、得易科罰金之有期徒刑
    及拘役或罰金為限。」同法第四百五十二條規定：「檢察官聲請以簡易判決處刑
    之案件，經法院認為有第四百五十一條之一第四項但書之情形者，應適用通常程
    序審判之。」又管轄第二審之地方法院合議庭受理簡易判決上訴案件，應依通常
    程序審理；其認案件有刑事訴訟法第四百五十二條之情形者，應撤銷原判決，逕
    依通常程序為第一審之判決（參照法院辦理刑事訴訟簡易程序案件應行注意事項
    第十四點）。
三、本件告訴人甲○○告訴被告乙○○毀損案件，起訴書認係觸犯刑法第三百五十四
    條之毀損罪，依同法第三百五十七條之規定，須告訴乃論。查告訴人甲○○與被
    告乙○○已於九十二年十二月二十四日在台北縣樹林市調解委員會成立調解，告
    訴人甲○○當場表示同意撤回本件刑事告訴並記載於調解書，該調解書並經本院
    板橋簡易庭法官核定，此有台北縣樹林市調解委員會九十二年民調字第四八０號
    調解書影本一份附卷可稽，並經調取本院板橋簡易庭九十三年板核字第五二一號
    民事卷宗核閱無訛，依前揭鄉鎮市調解條例第二十五條第二項規定，本件視為告
    訴人於九十二年十二月二十四日調解成立時撤回告訴。原審未予審酌上開調解成
    立之事實，而於九十二年十二月二十六日以九十二年度簡字第三六二九號刑事簡
    易判決對被告論罪科刑，容有未洽，被告上訴意旨執此指摘原審判決不當，為有
    理由。揆諸前揭說明，自應撤銷原判決，爰不經言詞辯論，由本院管轄第二審之
    合議庭依通常程序為第一審判決並諭知本件公訴不受理。
據上論斷，應依刑事訴訟法第四百五十五條之一第一項、第三項、第四百五十二條、
第三百六十九條第一項前段、第三百六十四條、第三百零三條第三款、第三百零七條
，判決如主文。
中    華    民    國      九十三    年        三      月      八        日
                                      臺灣板橋地方法院刑事第八庭
                                          審判長法  官  樊  季  康
                                                法  官  葉  靜  芳
                                                法  官  連  育  群
右正本證明與原本無異。
如不服本判決，應於判決送達後十日內，向本院提出上訴狀。
                                                書記官  馬  秀  芳
中   華     民     國      九十三   年        三      月      八        日
